臺灣臺南地方法院刑事判決　　　　　　　 94年度易字第797號
公　訴　人　臺灣臺南地方法院檢察署檢察官
被　　　告　戊○○
上列被告因竊盜案件，經檢察官聲請簡易判決處刑（九十四年度
偵字第九六二八號），經本院改依通常程序審理，被告於準備程
序期日就被訴事實為有罪之陳述，經本院合議庭裁定由受命法官
獨任行簡式審判程序，並判決如下：
    主  文
戊○○共同連續毀壞門扇竊盜，累犯，處有期徒刑玖月。
    事  實
一、戊○○於民國（下同）九十二年間因違反毒品危害防制條例
    案件，經本院於九十二年十一月十九日以九十二年度訴字第
    一０四六號刑事判決判處有期徒刑八月，於九十二年十二月
    八日確定，甫於九十四年三月八日執行完畢，猶不知悔改。
  　改。竟基於意圖為自己不法所有之概括犯意，與同案被告庚
    ○○（經合法通知未到庭，另行審理）犯意聯絡，共同駕駛
    車號ST-4092號之自小貨車（己○○所有，為庚○○單獨竊
    取），於如附表所示時間、地點，共同徒手竊取如附表所示
    物品，得手後變賣換取新台幣一千餘元朋分花用殆盡。
二、案經台南縣警察局麻豆分局報告臺灣臺南地方法院檢察署檢
    察官起訴。
    理  由
一、本件被告戊○○所犯為死刑、無期徒刑或最輕本刑為三年以
    上有期徒刑以外之罪，其於準備程序中就被訴事實為有罪之
    陳述，經法官告知簡式審判程序之旨，並聽取公訴人之意見
    後，爰依刑事訴訟法第二百七十三條之一第一項規定，裁定
    由受命法官獨任進行簡式審判程序，合先敘明。
二、上揭犯罪事實，迭據被告戊○○於警詢、偵查中及本院準備
    程序與審理時坦承不諱，核與同案被告庚○○於警詢時所為
    之供述內容相同，並與證人丁○○、乙○○○、甲○○、壬
    ○、辛○○、癸○○於警詢所指述之情節亦屬大致相符。此
    外，尚有扣押物品清單、行竊地點現場位置圖各一份、贓物
    認領保管單五張、現場照片三十四幀在卷可資佐證。綜上所
    查足證被告戊○○所為之自白核與事實相符，本件事證明確
    ，被告戊○○犯行洵堪認定。
三、論罪科刑
  (一)按所謂毀壞構成門扇之一部之門鎖，係毀壞門扇之行為，八
    十三年台上第三八五六號判決要旨參照。查同案被告庚○○
    以腳踹毀附表編號三之門鎖後，與被告戊○○共同進入屋內
    竊取白鐵噴霧器二個之犯行以觀，核與前開判決要旨相符，
    係屬毀壞門扇竊盜者至明。準此，核被告戊○○前開六次竊
    盜行為，其中附表編號一至二、四、五係犯刑法第三百二十
    條第一項普通竊盜既遂罪，附表編號五係犯刑法第三百二十
    條第三項之普通竊盜未遂罪，附表編號三則係犯刑法第三百
    二十一條第一項第二款之加重竊盜罪，起訴書漏未斟酌被告
    戊○○與同案被告庚○○毀壞門扇竊盜，而認被告戊○○係
    犯同法第三百二十條第一項之普通竊盜罪，經公訴人於審理
    時當庭變更起訴法條，因與起訴之基本事實同一，本院自應
    審理，並准予變更起訴法條為第三百二十一條第一項第二款
    之加重竊盜罪，附此敘明。被告先後四次普通竊盜既遂、一
    次竊盜未遂、一次加重竊盜既遂之犯行，時間緊接，所犯均
    係構成要件相同之罪名，顯係基於概括犯意反覆為之，應依
    連續犯從情節較重毀壞門扇竊盜既遂論處，並應依法加重其
    刑。又被告與同案被告庚○○二人就上述犯行，有犯意聯絡
    及行為分擔，均為共同正犯
  (二)又查被告戊○○於九十二年間因違反毒品危害防制條例案件
    ，經本院於九十二年十一月十九日以九十二年度訴字第一０
    四六號刑事判決判處有期徒刑八月，於九十二年十二月八日
    確定，甫於九十四年三月八日執行完畢，有臺灣臺南地方法
    院檢察署刑案資料查註紀錄表及臺灣高等法院被告全國前案
    紀錄表各一份在卷可按，其於五年之內再犯本件有期徒刑以
    上之罪，為累犯，依法應加重其刑，併依刑法第七十條之規
    定，遞加重其刑。
  (三)爰審酌被告戊○○有如事實欄所載之前科素行，猶不知悔改
    ，再犯本件連續加重竊盜犯行，並參酌其犯罪之動機、目的
    、手段、所生危害、智識程度、生活狀況、所竊財物價值及
    犯後坦承犯行態度尚佳等一切情狀，量處如主文所示之刑，
    以資懲儆。至扣案如附表編號一至四、六所示物品，並非被
    告戊○○所有，且均已發還被害人，有前開贓物認領保管單
    附卷可按，爰不為沒收之諭知，附此敘明。
據上論斷，應依刑事訴訟法第二百九十九條第一項前段、第二百
七十三條之一第一項，刑法第二十八條、第五十六條、第三百二
十一條第一項第二款、第四十七條，罰金罰鍰提高標準條例第一
條前段，判決如主文。
本案經檢察官丙○○到庭執行職務。
中　　華　　民　　國　　94　　年　　10　　月　　18　　日
　　　　　　　　　刑事第九庭    法　官  黃欣怡
附表：
┌──┬─────────┬───────────┬─────────┬───┬────┐
│編號│犯罪時間　　　　　│犯罪地點　　　　　　　│竊取物品、竊盜方式│被害人│備    註│
├──┼─────────┼───────────┼─────────┼───┼────┤
│1　 │94年7月27日14時45 │台南縣官田鄉社子村社子│鋼筋、鐵鎚、白鐵噴│丁○○│普通竊盜│
│　　│分許　　　　　　　│段306之1號地號　　　　│霧器　　　　　　　│　　　│既遂    │
├──┼─────────┼───────────┼─────────┼───┼────┤
│2　 │94年7月27日14時50 │台南縣官田鄉社子村72左│鋁製梯子1個　　　 │呂林金│普通竊盜│
│　　│分許　　　　　　　│13左4號電桿旁工寮　　 │　　　　　　　　　│兌　　│既遂    │
├──┼─────────┼───────────┼─────────┼───┼────┤
│3　 │94年7月27日14時55 │台南縣官田鄉社子村72左│由同案被告毀壞門扇│甲○○│侵入住宅│
│　　│分許　　　　　　　│13左7號電桿旁工寮　　 │後，兩人共同進入屋│　　　│部分未告│
│    │                  │                      │內徒手竊取白鐵噴霧│      │訴；加重│
│    │                  │                      │器2個             │      │竊盜既遂│
├──┼─────────┼───────────┼─────────┼───┼────┤
│4　 │94年7月27日15時許 │台南縣官田鄉社子村72左│白鐵噴霧器1個　　 │壬○　│普通竊盜│
│　　│　　　　　　　　　│13左7西側電桿旁工寮　 │　　　　　　　　　│　　　│既遂    │
├──┼─────────┼───────────┼─────────┼───┼────┤
│5　 │94年7月27日15時10 │台南縣官田鄉社子村六雙│著手竊取馬達，因被│辛○○│普通竊盜│
│　　│分許　　　　　　　│16號　　　　　　　　　│害人發現，隨手將馬│　　　│未遂    │
│    │                  │                      │達放置原地而歸於未│      │        │
│    │                  │                      │遂                │      │        │
├──┼─────────┼───────────┼─────────┼───┼────┤
│6　 │94年7月27日15時15 │台南縣官田鄉大崎村莿子│門外白鐵水塔1個　 │癸○○│普通竊盜│
│　　│分許　　　　　　　│埔1號　　　　　　　　 │（同案被告庚○○未│　　　│既遂（同│
│    │                  │                      │經被告戊○○同意毀│      │案被告郭│
│    │                  │                      │壞被害人門扇進入屋│      │泰勝侵入│
│    │                  │                      │內竊取鮮奶飲用）  │      │住宅部分│
│    │                  │                      │                  │      │未告訴）│
└──┴─────────┴───────────┴─────────┴───┴────┘
以上正本證明與原本無異
如不服本判決應於送達後十日內向本院提出上訴狀
　　　　　　　　　　　　　　　　書記官  楊建新
中　　華　　民　　國　　94　　年　　10　　月　　19　　日
附錄法條：
中華民國刑法第321條
犯竊盜罪而有左列情形之一者，處 6 月以上、 5 年以下有期徒刑：
二  毀越門扇、牆垣或其他安全設備而犯之者。
